---
title: UNIT09D 案例：航空公司的市場區隔
author: 中山大學管理學院 第21組
date: "`r Sys.time()`"
output: 
  html_document:
    highlight: pygments
    theme: flatly
    css: style.css
---
你以為期中競賽能休息嗎!!!!!!!!!!!??????????? <br>

不行RRRRRRRRRRRRRRRRRRRRRRRR<br>

　　パ..パ　　　　　パ..パ　 <br>
　（ ° Д ° ） ／　　（　`Д） <br>
—|￣￣￣￣￣|—□（＼┓U <br>
　￣￣◎￣￣　　◎—＞┛◎<br>



```{r results='hide', message=FALSE, warning=FALSE, echo=F}
# 這些程式碼設定網頁的格式，並安裝、載入一些基本的套件，請大家不要去改動<br>
rm(list=ls(all=T))
knitr::opts_chunk$set(comment = NA)
knitr::opts_knit$set(global.par = TRUE)
par(cex=0.8)
options(scipen=20, digits=5, width=80)
if(!require(pacman)) install.packages("pacman")
```
<br>

<p class="wwl">
<span style="font-size:24px">`r "\U1F4A1"` 學習重點：</span><br>
&emsp; ■ 集群分析的基本觀念<br>
&emsp; ■ 距離矩陣：Distance Matrix<br>
&emsp; ■ 層級式集群分析：Hierarchical Cluster Analysis<br>
&emsp; ■ 樹狀圖(Dendrogram)的判讀<br>
&emsp; ■ 依據樹狀圖決定要分多少群<br>
&emsp; ■ 以群組平均值檢視各族群的屬性<br>
</p class="wwl">

<hr>

```{r results='hide', message=FALSE, warning=FALSE}
pacman::p_load(dplyr, ggplot2)
```
<br>

### 【A】航空公司顧客資料集

```{r}
A = read.csv('data/AirlinesCluster.csv')
summary(A)
```

+ Balance: 可用里程數
+ QualMiles: 可用高等里程數
+ BonusMiles: 過去12個月非飛行里程數
+ BonusTrans: 過去12個月非飛行交易次數
+ FlightMiles: 過去12個月飛行里程數
+ FlightTrans: 過去12個月飛行交易次數
+ DaysSinceEnroll: 會員年資 (天)


<br><br>

### 【B】資料常態化

<span style="font-size:24px">`r "\U1F5FF"`</span>
為甚麼要做資料常態化？<br>
Answer: 因為每個資料的單位大小都不同，他們的分散程度也可能因為單位不同而相去甚遠，因此我們就需要資料常態化，這個動作就能夠解決這個困擾，將全部的資料都轉成相同的格式，進一步就能比較。<br>

```{r}
colMeans(A) %>% sort
```

```{r}
AN = scale(A) %>% data.frame
```

```{r}
sapply(AN, mean)
```

```{r}
sapply(AN, sd)
```

<br><br>

### 【C】層級式集群分析 Hirarchical Clustering  

1.距離矩陣
```{r}
d = dist(AN, method="euclidean")
```

2.層級式集群分析
```{r}
hc = hclust(d, method='ward.D')
```

3.畫出樹狀圖
```{r}
plot(hc)
```
<br>
<span style="font-size:24px">`r "\U1F5FF"`</span>
如何從樹狀圖決定群數？<br>
Answer:因為沒有特定的群數，群數的選擇會因為你需要呈現的複雜度、涵蓋度而可高可低，因此要不斷的Try and error 來找尋最好的群數。<br>
4.分割群組 
```{r}
kg = cutree(hc, k=5)
table(kg)
```

<br><br>

### 【D】觀察群組特性

```{r}
sapply(split(A,kg), colMeans) %>% round(2) 
```

```{r}
par(cex=0.8)
split(AN,kg) %>% sapply(colMeans) %>% barplot(beside=T,col=rainbow(7))
legend('topright',legend=colnames(A),fill=rainbow(7))
```

<br><br>

<p class="qiz">
<span style="font-size:24px">`r "\U1F5FF"` 討論問題：</span><br>
&emsp; ■ 請你們為這五個族群各起一個名稱<br>
&emsp; ■ 請你們為這五個族群各設計一個行銷策略<br>
Answer1 and 2:<br>
1.將流失的老顧客<br>
特色：飛行交易次數少，會員年資最高，飛行里程數最低<br>
行銷策略：老顧客回饋方案：依照年資等級給予機票優惠方案，吸引其回購我們的服務<br>
 
2: 忠實顧客<br>
特色：交易次數最高，飛行里程數最高，非飛行交易次數高，可用高等里程數最高<br>
行銷策略：設為最高等的白金會員，贈送更多機票優惠或非飛行服務，同時贈與親友分享優惠券(免費機場接送或停車)，拉攏其身邊客群<br>
 
3: 其他服務愛好顧客<br>
特色：可用里程數最高，交易次數及可用高等里程數2nd，非飛行里程數最高 且遠大於飛行里程<br>
行銷策略：若持續於聯盟內搭乘工具，回饋非紅眼航班機票優惠券，讓其在需要機票時，第一首選我們的航空<br>
 
4: 新會員中潛在忠實顧客<br>
特色：會員年資最淺但消費力高<br>
行銷策略：若飛行及非飛行里程達一定數量，將回饋7折左右機票優惠<br>
 
5: 待培養的新顧客<br>
特色：會員年資淺但消費力低<br>
行銷策略：若找朋友也加入會員，並一同購買我們的服務，將得到7折左右的機票回饋<br>

&emsp; ■ 統計上最好的分群也是實務上最好的分群嗎<br>
Answer:不一定，因為第4及5的分群有點相似，同樣都是剛進入不久的會員，消費差距也沒到很大，唯一的差別是在"BonusMild" & "BonusTrans"，要看我們的目的來做選擇，假若我們只考慮里程數相關的內容，這種分類就不太合適，因為有兩個是與里程數無關的變數。<br>

&emsp; ■ 除了考慮群間和群間距離之外，實務上的分群通常還需要考慮那些因數？<br>
Answer:<br>
1.實務上的分析可能會考慮所得、婚姻家庭、消費力、年齡、性別、居住地區等其他會影響的因素。<br>
2.是否有離群值或遺漏值。<br>
3.分群的數量。<br>


1~2~3~ 木頭人<br>


(っ´▽`)っ(っ´▽`)っ(っ´▽`)っ(っ´▽`)っ(っ´▽`)っ(っ´▽`)っ(っ´▽`)っ             ||  ㄟ(￣▽￣ㄟ) <br>

</p class="qiz">

<br><br><br><hr>








