---
title: group21_ final
output: html_document
---

```{r echo=T, message=F, cache=F, warning=F}
rm(list=ls(all=T))
Sys.setlocale("LC_TIME","C")
pacman::p_load(magrittr, readr, caTools, ggplot2, dplyr,d3heatmap,ggmap,mapproj,maps,maptools,splancs)
```

```{r}
Z = read_csv("ta_feng_all_months_merged.csv") %>% data.frame %>% 
  setNames(c("date","cust","age","area","cat","prod","qty","cost","price"))

Z$date = as.Date(as.character(Z$date),format="%m/%d/%Y")
```

##### 彙總訂單 Assign Transaction ID
```{r}
Z$tid = group_indices(Z, date, cust) # same customer same day
```

##### 資料總覽
```{r}
# No. cust, cat, prod, tid
sapply(Z[c("cust","cat","prod","tid")], n_distinct)
# n_distinct 看資料欄位中有多少不一樣的值 tid是指有多少訂單 平均一個顧客有3張訂單
```


##### 顧客資料彙整

##### 顧客摘要


### 一、經營現況

###  `購買頻率與售價關係`
```{r}
a = table(Z$prod)%>%sort %>% as.data.frame()
z = merge(Z, a, by.x = "prod", by.y = "Var1")
z3 = subset(z, z$Freq > 1500)
z2 = subset(z, z$qty == 1)

```

```{r}
z3a = subset(z3, z3$qty == 1)
ggplot(z3a, aes(x = price, y = Freq, color =prod)) + geom_point() 
```
++我們將購買頻率超過1500次的商品歸類為「熱門商品」，從圖中可以看出16項最熱門商品的售價介於0~200元之間，從價錢推測可能是食品類、日常生活用品等
```{r}
z2 = subset(z, z$qty == 1)
ggplot(z2, aes(x = price, y = Freq)) + geom_point() 
```
++從購買頻率與售價關係圖中，可以看出大豐雜貨店的主要訂單來自2000元以下的商品，2000元以上的商品個筆訂單數量大致都不超過50筆
```{r}

ggplot(z2, aes(x=cat, y=price, group = cat)) +  
  geom_boxplot()
```
++產品類別編號越小的商品價錢區間越小，應屬於食品、日常生活用品類，而編號越大的商品則可能屬於價差較大的家電、娛樂用品等

```{r}
ggplot(z2, aes(x = log(cat), y = Freq)) + geom_point() 
```
++大致推測出產品類別編號越小的商品訂單購買次數越大，使用上較為頻繁

### 二、顧客分群

```{r}
# 資料格式轉換
Z$date = as.Date(Z$date, format="%m/%d/%Y")
Z$age[is.na(Z$age)] = "na"
Z$age = factor(Z$age, levels=c(
  "<25","25-29","30-34","35-39","40-44","45-49","50-54","55-59","60-64",">65","na"), labels=c(
  "20","25","30","35","40","45","50","55","60","65","na"
  )) %>% as.character
Z$area = paste0("z",Z$area)
```

##### 資料處理
```{r}
# Quantile of Variables
sapply(Z[,7:9], quantile, prob=c(.99, .999, .9995))
# Remove Outliers
Z = subset(Z, qty<=24 & cost<=3800 & price<=4000) 
Z$tid = group_indices(Z, date, cust) # same customer same day
# No. cust, cat, prod, tid
sapply(Z[c("cust","cat","prod","tid")], n_distinct)
# n_distinct 看資料欄位中有多少不一樣的值 tid是指有多少訂單 平均一個顧客有3張訂單


```
##### 交易資料彙整
```{r}
X = Z %>% group_by(tid) %>% summarise(
  date = date[1],             # 交易日期  
  cust = cust[1],             # 顧客 ID
  age = age[1],               # 顧客 年齡級別
  area = area[1],             # 顧客 居住區別
  items = n(),                # 交易項目(總)數
  pieces = sum(qty),          # 產品(總)件數
  total = sum(price),         # 交易(總)金額
  gross = sum(price - cost)   # 毛利
  ) %>% data.frame
#nrow(X) # 119422多筆訂單  
#summary(X)
# Check Quantile & Remove Outliers
sapply(X[,6:9], quantile, prob=c(.999, .9995, .9999))
# Remove Outliers
X = subset(X, items<=62 & pieces<95 & total<16000) 

```

##### 每周交易次數
```{r fig.height=3, fig.width=7}
par(cex=0.8)
hist(X$date, "weeks", freq=T, las=2, main="No. Transaction per Week")
```
<br><hr>

##### 顧客資料彙整
```{r}
d0 = max(X$date) + 1
A = X %>% mutate(
  days = as.integer(difftime(d0, date, units="days"))
  ) %>% 
  group_by(cust) %>% summarise(
    r = min(days),      # recency
    s = max(days),      # seniority
    f = n(),            # frquency
    m = mean(total),    # monetary
    rev = sum(total),   # total revenue contribution
    raw = sum(gross),   # total gross profit contribution
    age = age[1],       # age group
    area = area[1],     # area code
  ) %>% data.frame      # 33241多位顧客
#nrow(A)

#summary(A) 
```


```{r}
# Check & Save
is.na(Z) %>% colSums
is.na(X) %>% colSums
is.na(A) %>% colSums
A0 = A; X0 = X; Z0 = Z
save(Z0, X0, A0, file="tf0.rdata")
```


###  `RFM顧客分群`

```{r} 
#想換成數值，並加入分群資料Y中
age= as.numeric(A$age)
#age1為轉換成數值後的age, 但存在na

#A<-complete.cases(A)
is.na(A)%>%table

set.seed(111) 
A$grp = kmeans(scale(A[,c(2,4,5)]),10)$cluster
table(A$grp)  # 族群大小
#summary(A)
```

```{r}
#顧客群組屬性RFM
group_by(A, grp) %>% summarise(
  recent=mean(r), 
  freq=mean(f),
  senior=mean(s), #考慮要不要放
  money=mean(m), 
  size=n() ) %>% 
  mutate( revenue = size*money/1000 )  %>% 
  filter(size > 1) %>% 
  ggplot(aes(x=freq, y=money)) +
  geom_point(aes(size=revenue, col=recent),alpha=0.5) +
  scale_size(range=c(4,30)) +
  scale_color_gradient(low="green",high="red") +
  scale_x_log10() + scale_y_log10(limits=c(300,5000)) + 
  geom_text(aes(label = size ),size=3) +
  theme_bw() + guides(size=F) +
  labs(title="Customer Segements",
       subtitle="(bubble_size:revenue_contribution; text:group_size)",
       color="Recency") +
  xlab("Frequency (log)") + ylab("Average Transaction Amount (log)")
```
圖形解析：

+ 將現有顧客分成十群，每個泡泡分別代表一群。

+ 4種屬性，大小、顏色、X軸與Y軸可供判讀。

    + X軸：購買頻率。
    + Y軸：平均交易金額(客單價)。
    + 泡泡大小：反映這群顧客對你的營收貢獻。
    + 泡泡顏色：越紅就代表越久沒來買，可能快要流失了。

+ 可以針對很常來買(頻率高)，買很少(客單價低)，去做行銷策略，擬定對這群顧客增加客單價的方法。

目標族群分析(依營收排序)：

    + 3942人：客單價中，營收貢獻高(可提高頻率)*
    + 1840人：客單價高，營收貢獻高，高消費顧客(可提高頻率)*
    + 2738人：客單價中，營收貢獻中，頻率低，將流失?(可考慮保留)**
    + 8394人：客單價低，營收貢獻高，頻率很低(眾多的少消費低單價客群)*
    + 2962人：客單價低，營收貢獻低，頻率很高(常消費低單價客群-可提高消費額)**
    
+我們根據最近來店天數、頻率，以及單筆消費金額等三個變數製作顧客分群圖表，並額外增加族群大小，及營收貢獻等資訊。
由顧客分群圖表，我們針對幾個具代表性、可作為目標族群的對象制定兩組行銷方案

+ 目標族群

    + 目標族群Ａ：由1840、2738，以及3942三組人所組成的目標A，他們對總體的營收貢獻大，單筆消費金額高，我們希望能藉由提高目標族群的消費頻率，為雜貨店的收入帶來更進一步的改善
    + 目標族群Ｂ：目標B則針對右邊2962人所組成的群體，他們的消費頻率高，是雜貨店的忠實顧客，但是消費金額則較低，因此希望藉由提高他們的消費金額強化對店內營收的貢獻



```{r}
table(X$age, X$area) %>%
  as.data.frame.matrix%>%
  d3heatmap(F,F,col="Blues")
```
+而地區及年齡的熱圖則告訴我們，來自南港的顧客最多，汐止次之，是我們最需要留住的客群信義的人數雖然不多，但顏色相較其他地區仍較明顯，屬於未來可以極力開拓的的客群。



### 三、行銷方案
###  `行銷方案Ａ`
```{r}
#將日期加回資料框中
B = X %>%
  group_by(cust) %>% summarise(
    date = date[1],     # date
    f = n(),            # frquency
    m = mean(total),    # monetary
    rev = sum(total),   # total revenue contribution
    raw = sum(gross),   # total gross profit contribution
    age = age[1],       # age group
    area = area[1],     # area code
  ) %>% data.frame      # 33241多位顧客
nrow(B)


#增加week欄位
week = format(B$date, format = "%a")
set.seed(111) 
grp = kmeans(scale(A[,c(2,4,5)]),10)$cluster
B = mutate(B,grp,week)
B$grp = as.character(B$grp)
summary(B)

#設定目標族群
target = B$target
B = mutate(B,target)
to_Increase_frequency =c("6","9","10")
B$target[B$grp %in% to_Increase_frequency] = TRUE
B$target[B$grp %in% c("1","2","3","4","5","7","8","na")] = FALSE


#取出目標族群的子集
B_weekdis = subset(B,B$grp %in% to_Increase_frequency )
B_weekdis$grp = factor(B_weekdis$grp, levels=c("6","9","10"),labels=c("2738","1840","3942"))

nrow(B_weekdis)                                   #8520人
summary(B_weekdis)

#高單價低頻率族群佔所有顧客與營收的比率
peorat = nrow(B_weekdis)/nrow(B)                  #所佔顧客比26.4%
ggplot(B, aes(x=factor(1), fill=target))+
  geom_bar(width = 1)+
  coord_polar("y", start = 0)+
  labs(x="", y="", title = "Customer ratio")+ 
  scale_fill_brewer(palette = "Blues")+
  theme_minimal()

rawrat = (793.4*8520)/(484.6*32241)               #所佔營收比43.3%
B$week =factor(B$week, levels=c("Mon","Tue","Wed","Thu","Fri","Sat","Sun"))
ggplot(B,aes(x =week, y = raw, fill= target, col = target))+
  geom_bar(stat="identity", position="stack")


```
+目標族群Ａ是由人數為1840、2738，以及3942人等三個群體所組成，總人數共8520人，佔資料期間33241位顧客的 26.4 ％
+目標族群組成人數雖然相對其他族群少、消費頻率較低，但是對店裡的營收貢獻高、單筆購買金額大，他們主要的來店時段多為周末假日，年齡層分布以30-50歲居多。我們希望能夠在穩定平均單筆購買金額的前提下，藉由提高目標族群的消費頻率以增加店裡的總營收。
+行銷手段

    + 1：平日促銷：由於目標客群多在假日消費，若是能結合平日信用卡優惠、推出每日促銷商品，誘使顧客提高平日來店消費的動機
    + 2：VIP每月來店禮：雖然目標客群來店的頻率較低，但是單筆購買金額高，我們建議商家推出VIP方案，不只提高顧客黏著度，更能以每月來店禮為由，提高VIP客群來店的機會
    + 3：限定期間的集點換贈活動：推出每月期間限定的集點換贈活動，達到特定金額即可兌換贈品，鼓勵目標客群在限定期間內來店購物，達到提高消費頻率的效果
    + 4:線下結合線上，加入電商平台：由於目標客群多為中壯年族群，是家庭經濟來源的提供者，週一至週五需要工作，限制了平日來店消費的機會，若是店家加入電商平台則可以模糊購物時間和空間上的限制

###  `行銷方案 B`
```{r}
set.seed(111) 

A = X %>% mutate(
  days = as.integer(difftime(d0, date, units="days"))
  ) %>% 
  group_by(cust) %>% summarise(
    r = min(days),      # recency
    s = max(days),      # seniority
    f = n(),            # frquency
    m = mean(total),    # monetary
    rev = sum(total),   # total revenue contribution
    raw = sum(gross),   # total gross profit contribution
    age = age[1],       # age group
    area = area[1],     # area code
    items = items[1],
    pieces = pieces[1]
  ) %>% data.frame

A$grp = kmeans(scale(A[,c(2,4,5)]),10)$cluster
table(A$grp)  # 族群大小

C=unique(A[,c(1,2,3,5:12)])  %>% left_join(Z[,c(1,2,5:9)],by = "cust")

C05= filter(C, grp==5)
C08= filter(C, grp==8)

```


```{r}
C08 %>% group_by(cat) %>% summarise(
  mean(price),
  profit = sum(price-cost),
  prod[1]
) %>% arrange(desc(profit)) %>% head(10)

C08 %>% group_by(prod) %>% summarise(
  cat[1],
  price[1],
  profit = sum(price-cost)
) %>% arrange(desc(profit)) %>% head(10)

```

#####行銷目標
+ 目標客群：族群8，2962族群
+ 主要來店時段：六、日
+ 居住地：集中在南港與汐止區，在這兩區的年齡層分布多為35-45區間
+ 35-45區間的人多集中於假日消費，來店頻率高


#####行銷方案
”320402“產品品項為族群8中獲利偏高之產品（排名2&4），其產品類別亦屬於此族群中的第一大產品類別，又此產品的定價落在一千初左右，將此產品類別假設為酒類產品
“560201”產品品項定價約落於500元，架設此顫品類別為開架式美妝產品，且集中於美髮、美體產品。

在本通路中，`假設熱銷產品為酒類產品與美容產品`，皆屬於消費者偏好前往實體通路會購買的產品，皆為毛利與單價較高的產品類別，因此在目標族群（族群8）中，為提高客單價，可從這兩項產品著手進行。

**提高客單價之行銷手段**
`1. 結帳窗口加價購服務`
酒類：購買酒類產品單筆訂單達3999，即可加價120購買一支紅酒杯
美容：美容美髮美體產品單筆消費滿2000，以690加價購買2小時指定spa療程
`2. 滿額禮`：針對酒類產品，單筆消費滿12,000，送餐酒館禮卷1客，價值800，數量有限。
`3. 平日促銷`：由於目標族群8之消費多集中於假日，為了提高平日的銷售，在平日推出產品促銷方案，搭配指定信用卡，購買酒類與美容產品皆打8折優惠。
`4. 體驗活動`：針對美妝產品，邀請專業美容師，舉辦現場體驗贈送試用包，並且消費者在體驗後可以優惠價格組合選購產品。
`5. 提供便利購服務`：針對酒類產品，單筆訂單滿2000，至店裡消費亦可宅配到家免運費。

### 四、預期成效
```{r}
#載入資料
G<-read_csv("ta_feng_all_months_merged.csv")

#轉換日期:整理日期、+上weekday、+上月份
G$TRANSACTION_DT<-as.Date(G$TRANSACTION_DT,format="%m/%d/%Y")
G<-G%>%mutate(wday=format(G$TRANSACTION_DT,"%u"))
G<-G%>%mutate(month=format(G$TRANSACTION_DT,"%B"))

#查看資料
#str(G)
#summary(G)
table(G$AGE_GROUP)
levels(G$AGE_GROUP)=c(1:11)

table(G$PIN_CODE)
duplicated(G$TRANSACTION_DT)%>%table
table(G$wday)
table(G$month)

#重新設定名稱
G<-G%>%data.frame%>%
  set_colnames(c("date", "cid" , "age","area","cat","prod","qty","cost","price","wday","month"))
G[is.na(G)] = "na"
```




```{r}
#過濾極端直
sapply(G[7:9],quantile,prob=c(0.9,0.999,0.9995))
G<-subset(G,qty<=24&cost<=3800 & price<=4000)
#彙總訂單 查看同一個顧客再特定一天內購買物
G$tid<-group_indices(G,date,cid)
```

交易紀錄整理
```{r}
D<-G %>% group_by(tid)%>% summarize(
  date = date[1],              
  cid = cid[1],            
  age = age[1],              
  area = area[1],            
  items = n(),                
  pieces = sum(qty),          
  total = sum(price),         
  gross = sum(price - cost)  
  ) %>% data.frame
#削去離群直
sapply(D[6:9],quantile,prob=c(0.99,0.999,0.9995))

D<-subset(D,items<=62&pieces<95&total<16000)

```

顧客資料
```{r}
d0<-max(G$date)+1
C<-D%>%mutate(days=as.integer(difftime(d0,date),units="days"))%>%
  group_by(cid) %>% summarise(
    r = min(days),      #近期使用日期
    s = max(days),      # 年資
    f = n(),            # 購買的個數
    m = mean(total),    # 平均金額
    rev = sum(total),   # 總金額
    gros = sum(gross),   # 總毛利
    age = age[1],       # 年齡
    area = area[1],     # 位置
     ) %>% data.frame   

set.seed(111) #有問題???
C$grp = kmeans(scale(C[,c(2,4,5)]),10)$cluster
table(C$grp)  
```

分割預測變數與目標變數
預測變數
```{r}
feb<-as.Date("2001-02-01")
X0<-subset(G,date<feb)
```
交易紀錄
```{r}
D1<- group_by(X0,tid)%>% summarize(
 date = first(date),  # 交易日期
  cid = first(cid),  # 顧客 ID
  age = first(age),    # 顧客 年齡級別
  area = first(area),  # 顧客 居住區別
  items = n(),                # 交易項目(總)數
  pieces = sum(qty),          # 產品(總)件數
  total = sum(price),         # 交易(總)金額
  gross = sum(price - cost)   # 毛利
  ) %>% data.frame
```

移出outlier
```{r}
sapply(D1[6:8],quantile,prob=c(0.99,0.999,0.9995))
D1<-subset(D1,items<=64&pieces<=98&total<=11260)
```
建立顧客資料
```{r}
d0<-max(D1$date)+1
C1<-D1%>%mutate(days=as.integer(difftime(d0,date),units="days"))%>%
  group_by(cid) %>% summarise(
    r = min(days),      #近期使用日期
    s = max(days),      # 年資
    f = n(),            # 購買的個數
    m = mean(total),    # 平均金額
    rev = sum(total),   # 總金額
    gros = sum(gross),   # 總毛利
    age = age[1],       # 年齡
    area = area[1] ,     # 位置
     ) %>% data.frame  
```

目標變數
<1>
```{r}
Y1<-filter(D,date>=feb)%>%group_by(cid)%>%summarize(
  amount=sum(total))

```

彙整
```{r}
X<-merge(C1,Y1,by="cid",all.x=T)
```
找出未來買過的人
```{r}
table(is.na(X$amount))
X$buy<-!is.na(X$amount)
```
建立Buy模型與數量模型的TR TS
1.Buy模型
```{r}
X1<-subset(D1, cid %in% X$cid & date < as.Date("2001-02-01"))
G1<-subset(G,cid %in% X$cid&date<as.Date("2001-02-01"))
set.seed(2018); spl = sample.split(X$buy, SplitRatio=0.7)
#c(nrow(C1), sum(spl), sum(!spl))
```
2.數量模型
```{r}
X2<-subset(X,buy) %>% mutate_at(c("m","rev","amount"), log10)
n=nrow(X2)
set.seed(2018); spl2 <- 1:n %in% sample(1:n, round(0.7*n))
#c(nrow(X2), sum(spl2), sum(!spl2))
```

```{r}
cbind(X2, spl2) %>% 
  ggplot(aes(x=amount)) + geom_density(aes(fill=spl2), alpha=0.5)
```
#--------------------------------------------------------------------
命名TRTS
```{r}
TR = subset(X, spl)
TS = subset(X, !spl)
```

建立Buy回歸
```{r}
glm1<-glm(buy~.,TR[,c(2:6,8,9,11)],family=binomial)
pred=predict(glm1,TS,type="response")
cm=table(actual=TS$buy,predict=pred>0.5);cm
```
ACC精準度
```{r}
acc.ts = cm %>% {sum(diag(.))/sum(.)}; acc.ts
```
AUC辨識度 
```{r}
colAUC(pred, TS$buy)    
```
數量模型
```{r}
X2 = subset(X, X$buy) %>% mutate_at(c("m","rev","amount"), log10)
TR1=subset(X2,spl2)
TS1=subset(X2,!spl2)
```

```{r}
glm2<-lm(amount~.,TR1[,c(2:6,8:10)])

```
計算R-square
```{r}
r2.tr = summary(glm2)$r.sq
SST = sum((TS1$amount - mean(TR1$amount))^ 2)
SSE = sum((predict(glm2, TS1) -  TS1$amount)^2)
r2.ts = 1 - (SSE/SST)
#c(r2.tr, r2.ts)
```

### Prediction
```{r}
d0 = max(X1$date) + 1
B = X1 %>% 
  filter(date >= as.Date("2000-12-01")) %>% 
  mutate(days = as.integer(difftime(d0, date, units="days"))) %>% 
  group_by(cid) %>% summarise(
    r = min(days),      # recency
    s = max(days),      # seniority
    f = n(),            # frquency
    m = mean(total),    # monetary
    rev = sum(total),   # total revenue contribution
    raw = sum(gross),   # total gross profit contribution
    age = age[1],       # age group
    area = area[1],     # area code
  ) %>% data.frame      # 28584
#nrow(B)
```

```{r}
B$Buy = predict(glm1, B, type="response")
```

```{r}
B$Rev = predict(glm2, B)
```

預測後的特徵變化
```{r}
a<-B%>%group_by(age)%>%
  summarize(
    Rev=sum(rev)
  )
ggplot(a,aes(age,Rev))+geom_bar(stat="identity",ylim=c(1000000,15000000))

B$age%>%table%>%barplot

```
+這個模型用來判斷不同年齡區間之消費者的消費金額總和，可以建議未來應該往哪個族群去進行更多元的行銷策略。由模型可知，35~39歲的客群不僅是購買率最高，也是消費金額最龐大的一個族群。



預期購買的機率分布
```{r}
hist(B$Buy,main="probability of buy",xlab="probability")
```
+購買模型是預期舊有顧客一月會來雜貨店消費的機率，可以發現機率大多都在20~30%之間，建議大豐雜貨店需要對於顧客忠誠度以及平台黏著性做適當的改善。



每個單位的行銷成本為100，行銷效益為0.8
```{r}
cost=100
effect=0.8

target<-left_join(B,C,by="cid")
mean(target$Buy)
mean(target$Rev)


target<-left_join(B,C,by="cid")
target<-subset(target,target$grp==8)
target$ExpReturn = (effect - target$Buy  ) * target$Rev - cost
mean(target$ExpReturn)
summary(target$ExpReturn)
```
+我們針對方案 B進行行銷預期報酬的推算。我們設定每單位行銷成本為100元，預估效益0.8，
可以看到總平均落在-55.2528，這項結果讓我們知道行銷策略B對於目標族群的預計報酬為負值。



```{r}
target %>% arrange(desc(ExpReturn)) %>% select(cid, ExpReturn) %>% head(15)
```

```{r}
sum(target$ExpReturn > 0)
sum(target$ExpReturn[target$ExpReturn > 0])
```
+不要緊張！！
雖然對於整個目標族群可能會是負值。
但透過排序看到，前10高的消費者，預期報酬至少都高達360以上，最高更可能超過600，仍然是有利可圖的。
所以，我們只要將目標族群劃分的更細，將預期報酬較大的對象挑選出來，就能達到最大的效益。
+在實務上，
我們可以找出這521個預期報酬大於零的顧客，並針對他們推廣行銷，
就可能得到高達4萬三千元的預期報酬。




