---
title: 老忠實作業
author: 第21組

---
<br>
為你加油！！！！！！<br>
　☆ *　. 　☆       <br>
　　. ∧＿∧　∩　* ☆   <br>
* ☆ ( ・∀・)/ .   <br>
　. ⊂　　 ノ* ☆   <br>
☆ * (つ ノ .☆    <br>
　　 (ノ    <br>
　　 為你加油！！！！！！<br>
　☆ *　. 　☆       <br>
　　. ∧＿∧　∩　* ☆   <br>
* ☆ ( ・∀・)/ .   <br>
　. ⊂　　 ノ* ☆   <br>
☆ * (つ ノ .☆    <br>
　　 (ノ    <br>
ʕ•̫͡•ʔ →ʕ•̫͡•̫͡•ʔ →ʕ•̫͡•=•̫͡•ʔ→ʕ•̫͡•ʔ ʕ•̫͡•ʔʕ•̫͡•ʔ →ʕ•̫͡•̫͡•ʔ →ʕ•̫͡•=•̫͡•ʔ →ʕ•̫͡•ʔ ʕ•̫͡•ʔʕ•̫͡•ʔ →ʕ•̫͡•̫͡•ʔ →ʕ•̫͡•=•̫͡•ʔ <br>

將Eruption改成waiting
```{r}
#查看faithful的前面6row 並且觀察D的敘述統計量
head(faithful)    
#將eruptions 改成 waiting
D = (faithful$waiting)/10 
#查看D的敘述統計量
summary(D) 
hist(D)

# Frame
par(cex=0.7)#控制字體大小
plot(0,0,xlim=c(4.2,9.7),ylim=c(0,1.1),xlab="等待時間(分鐘)", 
     ylab="密度 or (累計)機率", main="分布、機率與密度")
abline(h=1, col='lightgray', lwd=0.25, lty=2)

# Empirical PDF   #這一條一條的線表示waiting的數據在那些時間中發生
rug(D) 

# Empirical CDF)  # add=T的用意是不希望第一張圖直接換第二章，而是加上去
plot(ecdf(D), cex=0, verticals=T, lwd=2, col='darkgray', add=T)

# Histogram PDF  (直方圖算是RUG的超級簡化)
Bins=20       #指定欄位數                      # no. bins
bx = seq(min(D), max(D), length=Bins+1) # break sequence bin+1因為bin只欄寬會少一根件頭 
hist(D, col="#B3FFFF7F", border="white", ylim=c(0,1.1),
     freq=F, breaks=bx, add=T)#我們想要density不要feq
abline(h=0, col='lightgray', lwd=0.25)

# Histogram CDF
adj = (bx[2] - bx[1])/2
steps = stepfun(bx-adj, c(0, sapply(bx, function(b) mean(D <= b))))
plot(steps, cex=0, col='#33CC337F', lwd=3, lty=1, add=T)

# Smooth PDF  (PDF通常使用這個做為圖表)
Adjust =1    # bandwidth adjustment
DEN = density(D, adjust = Adjust)          #連續變數:頻寬越小圖形越複雜(bandwidth)
                                           #而類別變數如Hist()則是欄寬越大越複雜(binwidth) 欄數=support/binwidth
lines(DEN, col='gold', lwd=3)

# Smooth CDF
PDF = approxfun(DEN$x, DEN$y, yleft=0, yright=0)
x = seq(4.2,9.7,1)
y = sapply(x, function(i) integrate(PDF, -Inf, i)$value)
lines(x, y, col='red', lwd=3, lty=2) 

# Mark Range
x1 = 8.0; x2 = 9.0
rect(x1,-0.1,x2,1.2,col= rgb(0,1,0,alpha=0.2),border=NA)
# x = seq(x1, x2, length=100)
# polygon(c(x, x2, x1),  c(PDF(x), 0, 0), col="#FF99003F", border=NA)
# Calculate Probability
(integrate(PDF, x1, x2)$value)

```




### <span style="font-size:22px">`r "\U1F5FF"` 問題討論：</span>  {data-height=250}
<p class="qiz">
【A.選擇方法】
■ 我們為甚麼需要隨機變數？ 什麼時候我們需要用到隨機變數？
```{r}
#隨機變數是一種變數，可以事先列出他所有可能的值，但是實際出現哪個值是由隨機實驗結果隨機決定，而我們可以透過隨機變數模擬資料的市場真實發生情況，藉此分析初實際的分佈、機率等等的數值
#要對不能確定的事情做估計和運算，想定義變數但變數並非固定值。描述指定一個數字給隨機實驗的結果的過程。假若樣本元素本身不是數值時，隨機變數就可以幫忙簡化一些運算的麻煩，簡化樣本空間
```
■ 隨機變數沒有固定的值，那我們要如何做計算呢？
```{r}
#因為隨機變數每次實驗結果不一定，因此會選擇取期望值，透過平均數來計算，並且執行多次隨機變數的實驗，也再次取期望值或擷取片段來推導母體
```
■ 我們可以用直方圖或數值標記來估計噴發時間落在某一區間的機率嗎？
```{r}
#直方圖可以，直方圖的機率密度(density) × 欄寬(binwidth)就等於機率 ;數值標記則無法求出機率，需搭配平滑曲線才能估計出時間區間的機率
#理論上兩者都可以，直方圖可以計算出某區間機率，而數值標記我認為在某些大樣本情況下會較難判斷
```
■ 直方圖(histogram)也可以當作一種模型嗎？ 數值標記(rug)呢？
```{r}
#模型定義是能夠將現實的現象簡化，讓我們更好估計、運算、溝通，而直方圖簡化了數據，方便溝通、呈現，因此我認為直方圖可以當作模型
#我認為不行，因為他只能呈現出發生事件在整個X軸密集程度，但是他無法得知特定x軸的次數、機率密度，因此我認為他不夠完整成為模型(欄寬最小的直方)
```
■ 直方圖和平滑模型哪一個比較適合用來表示噴發時間的分布？ 為甚麼？
```{r}
#直方圖容易有量化誤差，而平滑模型呈現的方式較適合用來表示噴發時間的分布
```
■ 用數值標記來預測噴發時間會比用直方圖「準」嗎？ 「準」是什麼意思呢？
```{r}
#預測噴發時間直方圖會比數值標記來的更準確，數值標記所給的資訊量過於簡略，無法明確呈現出出分佈情形
#「準」應該是能精準的預測結果，偏差較小
```

【B.調整參數】調整一下模型參數的滑桿 …
■ 你覺得最合適的直方圖欄數(support/binwidth)是？ 為甚麼？
```{r}
#最合適的直方圖欄數(support/binwidth)是16，其所呈現出的模型較不易因離群值而影響直方圖的分佈情形
```
■ 最合適的平滑模型頻寬(bandwidth)呢？
```{r}
#最合適的平滑模型頻寬為0.5，不會太過複雜
```
■ 調高欄寬和頻寬會讓模型變複雜，還是變簡單呢？
```{r}
#調高欄寬會讓模型變複雜，調高頻寬會讓模型變簡單
```
■ 模型越複雜，它跟實際值之間的誤差是越大、還是越小？
```{r}
#通常模型越複雜，它跟訓練資料之間的誤差就越小
```
■ 那麼，越複雜的模型就會越準，對嗎？
```{r}
#模型太複雜就會失去一般性，反而不能夠準確的估計訓練資料以外的對象，所以我們需要用方法參數來控制分析方法的複雜度，避免過度適配(over fitting)
```
【C.建立模型、估計機率】
```{r}
   
#將eruptions 改成 waiting
D = (faithful$waiting)/10 
#查看D的敘述統計量
summary(D) 
hist(D)

# Frame
par(cex=0.7)#控制字體大小
plot(0,0,xlim=c(4.2,9.7),ylim=c(0,1.1),xlab="Eruption time(Min)", 
     ylab="Density or probability", main=" Distribution, probability and density")
abline(h=1, col='lightgray', lwd=0.25, lty=2)

rug(D) 

# Empirical CDF)  # add=T的用意直接覆蓋上去在前一張圖
plot(ecdf(D), cex=0, verticals=T, lwd=2, col='darkgray', add=T)

# Histogram PDF 
Bins=20       #指定欄位數                     
bx = seq(min(D), max(D), length=Bins+1) # break sequence bin+1因為bin只欄寬會少一根件頭 
hist(D, col="#B3FFFF7F", border="white", ylim=c(0,1.1),
     freq=F, breaks=bx, add=T)#我們想要density不要feq
abline(h=0, col='lightgray', lwd=0.25)

# Histogram CDF
adj = (bx[2] - bx[1])/2
steps = stepfun(bx-adj, c(0, sapply(bx, function(b) mean(D <= b))))
plot(steps, cex=0, col='#33CC337F', lwd=3, lty=1, add=T)

# Smooth PDF  (PDF通常使用這個做為圖表)
Adjust =1    # bandwidth adjustment
DEN = density(D, adjust = Adjust)          #連續變數:頻寬越小圖形越複雜(bandwidth)
                                           #而類別變數如Hist()則是欄寬越大越複雜(binwidth) 欄數=support/binwidth
lines(DEN, col='gold', lwd=3)

# Smooth CDF
PDF = approxfun(DEN$x, DEN$y, yleft=0, yright=0)
x = seq(4.2,9.7,1)
y = sapply(x, function(i) integrate(PDF, -Inf, i)$value)
lines(x, y, col='red', lwd=3, lty=2) 

```
請從課堂筆記的程式碼找出來 … 
■ 從變數向量(D)求出機率密度曲線(DEN)
```{r}
#Adjust = 1    # bandwidth adjustment
#DEN = density(D, adjust = Adjust)
#lines(DEN, col='gold', lwd=3)
```
■ 將機率密度曲線(DEN)轉換成機率密度函數(PDF)
```{r}
#PDF = approxfun(DEN$x, DEN$y, yleft=0, yright=0)
```
■ 對機率密度函數(PDF)做積分，算出機率(PROB)
```{r}
#function(i) integrate(PDF, -Inf, i)$value
```
這三行程式，然後…
■ 將頻寬調整參數(adjust)設為1，算出「等待時間」落在80到90之間的機率
```{r}
#Adjust = 1
#x1 = 80; x2 = 90
#rect(x1,-0.1,x2,1.2,col= rgb(0,1,0,alpha=0.2),border=NA)
#(integrate(PDF, x1, x2)$value)
#Ans:0.26851
```
■ 將頻寬調整參數設為0.5，算出等待時間落在80到90之間的機率
```{r}
#Adjust = 0.5 
#x1 = 80; x2 = 90
#rect(x1,-0.1,x2,1.2,col= rgb(0,1,0,alpha=0.2),border=NA)
#(integrate(PDF, x1, x2)$value)
#Ans:0.28275
```
■ 算出來的機率比較高的就是比較好的模型，對嗎？ 為甚麼？
```{r}
#不一定，當頻寬調整越小，雖會更接近原始機率分布，但可能會產生過度配適的問題
```

【D.預測與決策】
假設有一個賭局，你可以花30元選定一個連續60秒的時段，如果老忠實下一次的噴發時間落在你指定的區間，你就可以贏到100元；請你使用頻寬為0.5的平滑密度模型 …
■ 決定要不要參加這個賭局
■ 如果你參加的話，你要把噴發時間設定在哪一個區間呢？
```{r}
D = faithful$eruptions
par(cex = 0.7)#字變小
plot(0,0,xlim=c(1.5,5.5),ylim=c(0,1.1),xlab="Eruption time(Min)", 
     ylab="Density or probability", main=" Distribution, probability and density")
abline(h=1, col='lightgray', lwd=0.25, lty=2)

Adjust = 0.5    # bandwidth adjustment
DEN = density(D, adjust = Adjust)
PDF = approxfun(DEN$x, DEN$y, yleft=0, yright=0)
lines(DEN, col='gold', lwd=3)
DEN
#要參加
#由圖的面積的大小來看，噴發時間設定為3.9 ~ 4.9應為最大
```
■ 你設在這個區間的話，參加這個賭局的期望值是？
```{r}
#way 1
D = faithful$eruptions
par( cex = 0.7)#字變小
plot(0,0,xlim=c(1.5,5.5),ylim=c(0,1.1),xlab="Eruption time(Min)", 
     ylab="Density or probability", main=" Distribution, probability and density")
abline(h=1, col='lightgray', lwd=0.25, lty=2)

Adjust = 0.5    # bandwidth adjustment
DEN = density(D, adjust = Adjust)
lines(DEN, col='gold', lwd=3)
DEN
#求3.9 ~ 4.9區間的面積
x1 = 3.9; x2 = 4.9
rect(x1,-0.1,x2,1.2,col= rgb(0,1,0,alpha=0.2),border=NA)
(integrate(PDF, x1, x2)$value)
#綠色面積0.4766
-30 * (1-0.4766) + 70 * 0.4766
#Ans:期望值為17.66
#way 2
i1=seq(1.2,4,by=0.1)
i2=seq(2.2,5,by=0.1)
p=data.frame(i1,i2)
for(i in 1:29){
  p[i,3]=integrate(PDF,i1[i],i2[i])$value
}

p[which(p$V3==max(p$V3)),]
```

假如賭場老闆從零開始把每10秒鐘設為一個區間，每個區間的賭金是五塊錢 …
■ 你要怎麼押注，才能獲得最高的期望值呢？
```{r}
#期望值最大的六個為 2.3160 3.0362 3.6370 4.3790 4.3854 5.0554 分別在時間270、280、180、120、250、130，押注在這六個時間點能獲得最高的期望值
```
■ 你的賭金和期望值各是多少？
```{r}
W = faithful$eruptions
# Smooth PDF
Adjust = 0.5    # bandwidth adjustment
DEN = density(W, adjust = Adjust)
# Smooth CDF
PDF = approxfun(DEN$x, DEN$y, yleft=0, yright=0)
seq_time = seq(0,6,1/6) #0 ~ 6分鐘，以區間10秒為間隔
ans = sapply(seq_time, function(x){
  pro = integrate(PDF, x,(x+(1/6)))$value #0 ~ 6分鐘，以區間10秒為間隔算出機率
  -5*(1-pro) + 95*pro #算期望值
})

#seq_time 
ans#以區間10秒為間隔的期望值
tail(sort(ans),6)
sum(tail(sort(ans),6))
#利潤期望值最大的六個為 2.3160 3.0362 3.6370 4.3790 4.3854 5.0554，分別押注5元
#總賭金=$30、總利潤期望值=20.294
```
將獲利的期望值和賭金的比值稱為「期望投資報酬率」 …
■ 「最大期望投資報酬率」和「最大期望報酬」的投資策略是一樣的嗎？
```{r}
#最大期望投資報酬率：投入期間總利潤/投入成本
#最大期望報酬：投資期間的總利潤
```
■ 你認為哪一個策略目標比較好呢？ 為什麼？
```{r}
#最大期望投資報酬率，因為有考慮到成本能更有效的評估
```

　|　|　|　|　|　|　|　|　|　|　|　|　|　|　|　|　|　|　|　|　|　|　|　|　|　|　|　| <br>
　　　　　　　∧__∧ <br>
　　　　　　（＇Д｀) <br>
　　　　　　／.　　/ 　　　　　　　　　　開門！！！ <br>
　　　　　(ぃ9　　 | 　　　　　　　　　　！！！ <br>
　　　　　/　　　/＼ 　　　　　　　　　　查水表！！！ <br>
　　　　／　　　∧_二っ <br>
　　　　/　　　/ <br>
　　　／　　　＼ 　　　　　(((　))) <br>
　　　/　／＾＼　＼　　　　(　'Д`) <br>
　　／／　　　＞　）　　（ぃ9　　) <br>
　／　ノ　　　/　／ 　　　/　　　 ∧っ <br>
　/　／　　／　／ 　　　　/　　　＼　　　(°Д°) <br>
　/　/　　（　　＼ 　　　/　/￣＞　）　　°(　)－－ <br>
（__）　　　＼___っ　　(__)　＼＿っ　　／＞<br>

